臺灣雲林地方法院民事裁定
                                      111年度小上字第2號
上  訴  人  曾健瑋  

被上訴人    和泰產物保險股份有限公司

法定代理人  莊瑞德  
上列當事人間請求損害賠償事件，上訴人不服民國110年11月30
日本院虎尾簡易庭110年度虎小字第288號判決，提起上訴，本院
裁定如下：
    主  文
上訴駁回。
上訴費用新臺幣壹仟伍佰元由上訴人負擔。
    理  由
一、按對於小額程序之第一審裁判之上訴或抗告，非以其違背法
    令為理由，不得為之，民事訴訟法第436條之24第2項定有明
    文。而所謂違背法令，依同法第436條之32準用同法第468 
    條、第469條第1款至第5款規定，係指判決不適用法規或適
    用不當者，以及㈠判決法院之組織不合法、㈡依法律或裁判應
    迴避之法官參與裁判者、㈢法院於權限之有無辨別不當或違
    背專屬管轄之規定者、㈣當事人於訴訟未經合法代理者、㈤違
    背言詞辯論公開之規定者而言。次依民事訴訟法第436 條之
    25規定，小額訴訟程序之「上訴狀內應記載上訴理由，表明
    下列2款事項：㈠原判決所違背之法令及其具體內容。㈡依訴
    訟資料可認為原判決有違背法令之具體事實。」，即上訴人
    於上訴狀或理由書內應有具體之指摘，並揭示該法規之條項
    或內容，若係成文法以外之法則，應揭示該法則之旨趣，倘
    為司法院之解釋或最高法院之判例，則應揭示該判解之字號
    或其內容，如上訴狀或理由書未依此項方法表明者，即難認
    為已對原判決違背法令有具體之指摘，其上訴自難認為合法
    。
二、本件上訴人上訴意旨以：
　　上訴人就系爭汽車交通事故之發生並無過失，當天事發時係
    其先經過交岔路口。被上訴人只要求上訴人賠償損害，那上
    訴人自己的損害要找誰賠償。又系爭汽車交通事故對造的車
    上有行車紀錄器，請他們拿出來錄影檔案就知道誰對誰錯。
    上訴人不能接受賠償金額，上訴人之車輛被系爭汽車交通事
    故對造的車輛撞及，竟然還要賠償被上訴人那麼多錢等語。
三、經查，上訴人提起本件上訴，核其上訴理由狀所載均未具體
    指摘原審判決有何不適用法規或適用法規不當之情形，亦未
    揭示該法規之條項或其內容，及合於民事訴訟法第469條所
    列各款之事實，是難認對該判決之如何違背法令已有具體之
    指摘。上訴人既未表明原判決所違背之法令及其具體內容，
    亦未表明依訴訟資料可認為原判決有違背法令之具體事實，
    揆諸前揭說明，應認其上訴為不合法，應予以駁回。
四、末按於小額訴訟之上訴程序，法院為訴訟費用之裁判時，應
    確定其費用額，又訴訟費用，由敗訴之當事人負擔，民事訴
    訟法第436條之19第1項、第436條之32第1項、第78條規定甚
    明。本件上訴既不合法，第二審訴訟費用新臺幣（下同）1,
    500元自應由上訴人負擔。爰依上揭規定，確定本件上訴人
    應負擔之訴訟費用額為1,500元。
五、據上論結，本件上訴為不合法，依民事訴訟法第436條之32
    第1項、第2項、第444條第1項前段、第436條之19第1項、第
    95條、第78條，裁定如主文。
中　　華　　民　　國　　111 　年　　1 　　月　　25　　日
            民事第二庭    審判長法  官  陳秋如
　　　　　　　　　              法  官  洪儀芳
                                法  官  楊昱辰
以上正本係照原本作成。
本裁定不得抗告。
中　　華　　民　　國　　111 　年　　1 　　月　　25　　日
                                書記官　陳聖智